臺灣屏東地方法院刑事判決　　　　　　　　　　　　　九十一年度訴字第一七五號
　　公　訴　人　臺灣屏東地方法院檢察署檢察官
　　被　　　告　丁○○
右列被告因違反槍砲彈藥刀械管制條例案件，經檢察官提起公訴（九十年度偵字第五
九三九號），本院判決如左：
    主  文
丁○○未經許可寄藏其他可發射子彈具有殺傷力之槍枝，處有期徒刑肆年陸月，併科
罰金新台幣拾萬元，罰金如易服勞役，以新台幣玖佰元即罰金參佰元折算壹日。扣案
之改造仿ＧＬＯＣＫ廠製十七型半自動手槍壹枝（槍枝管制編號000000000
0號）、改造仿ＳＩＧ  ＳＡＵＥＲ廠製Ｐ二二○型半自動手槍壹枝（槍枝管制編號
0000000000號）、具殺傷力子彈肆顆、制式雙基火藥壹包均沒收。
    事  實
一、丁○○曾於民國九十年間，因持有可發射子彈具有殺傷力之改造玩具手槍，經台
    灣屏東地方法院檢察署檢察官以九十年度偵字第二二四五號提起公訴後，由台灣
  屏東地方法院以九十年度訴字第五四一號判處有期徒刑一年四月，併科罰金新台
    幣五萬元，緩刑五年確定。詎其於緩刑中仍不知警惕，於九十年七月十二日夜間
    某時點，受友人林裕德（已於九十一年一月十四日死亡）之託，與不知情之友人
    乙○○一同前往高雄縣鳳山市，受交付具殺傷力之仿ＧＬＯＣＫ廠十七型半自動
    手槍製造之玩具手槍一枝（槍支管制編號為0000000000號）、具殺傷
    力仿ＳＩＧ  ＳＡＵＥＲ廠Ｐ二二○型半自動手槍製造之金屬玩具手槍一枝（槍
    支管制編號為0000000000號）、具殺傷力改造子彈六顆及爆裂物主要
    組成零件制式雙基火藥一包，旋即基於寄藏上開槍、彈、火藥之犯意，而未經許
    可受寄藏放上開槍、彈、火藥於屏東縣枋寮鄉○○路九之十號四樓其不知情之女
    友戊○○之租屋處，嗣於九十年九月十五日十四時二十分許，為警持搜索票在上
    址查獲，並扣得前揭具殺傷力之仿半自動手槍改造之玩具手槍二支，供上述手槍
    使用之具殺傷力改造子彈六顆（扣案原有七顆，惟經送鑑結果，僅六顆具有殺傷
    力並經試射二顆）及制式雙基火藥一包（扣案原載有二包，惟經鑑驗結果實際為
    一包）。
二、案經屏東縣警察局枋寮分局報請台灣屏東地方法院檢察署檢察官偵查起訴。
    理  由
一、訊據被告丁○○矢口否認上揭犯行，辯稱：扣案槍、彈、火藥等物係林裕德交付
    予伊，惟伊與乙○○前往鳳山載扣案物品時因該等物品有用箱子及手提袋包裝，
    故伊以為是割鐵的東西，嗣隔日中午伊將包裝拆開才發現有槍、彈、火藥等物，
    惟伊旋即下樓打公共電話叫林裕德拿回去，但林裕德一直都沒來拿，伊係因怕小
    孩子拿扣案手槍去玩才會緊放於身旁之枕頭云云。
二、經查：
（一）證人甲○○即本案檢舉人亦為前屏東縣警察局枋寮分局警員於本院結證稱：「
      我那時服務於枋寮分局剛好租屋住在九之十號三樓，他正好在我的樓上，那時
      我都很注意那時的狀況，我住進去在他之前已約一年，他在九十年六、七月搬
      進去，....... 我陸陸續續都有聽到他們家陽台有槍砲的聲音，因為都是單發
      的所以不是鞭炮的聲音，我在三樓有聞道很濃厚槍的火藥味，因我每個月都有
      作實彈射擊，所以能分辦響聲及味道與一般的鞭炮的不同。我印象最深九月十
      三日我做筆錄前一天中午，我回去休息，我聽到槍聲走到陽台一看，堤防上有
      壹個人，有目睹很驚恐就跑了」「照片丁○○這一位是騎著白色摩托車ＡＱ六
      七○的人」，證人丙○○即承辦之警員於偵查中證稱：「（到現場時，丁○○
      作何事）答：他僅著內褲躺於床上」，次於本院證稱：「第一次去時沒有執行
      ，因甲○○有說機車在人才會在，第二次去看到機車有在，我就執行搜索，我
      們在樓梯口埋伏，他有壹個朋友陳俊仲去找被告，我們趁他們門打開才進去，
      ....... 我們進去時剛好丁○○躺在床上，腰際旁邊有壹個黑色的小包包，裡
      面有兩支槍枝和彈匣，彈匣內裡面有子彈，門一進去的警訊照片第六張小方桌
      上有火藥鋼釘，還有用過的空彈殼，其餘經過搜索之後，玩具彈頭是從警訊照
      片第六張從小方桌上藍色抽拉的置物盒找出來的，警訊照片第五張也有一些火
      藥及空彈殼，警訊照片第七張的彈頭本來就是放在抽屜裡的，警訊照片第八張
      黃長壽旁上方的火藥鋼釘本來就放在那裡，警訊照片第八張塑膠袋的彈殼是後
      來拿出來放那裡，其他物件都放在地上」等語，則證人甲○○係聽聞槍聲始提
      出檢舉，再經依證人甲○○之檢舉確亦於該處查獲扣案槍、彈、火藥，被告既
      已有使用該槍械之事實，其空言無寄藏之故意已有所疑。又查獲現場扣案之火
      藥鋼釘、空彈殼、玩具彈頭等物散置房間內各地，苟被告僅係單純查看所交託
      之物，衡情亦無將之散置房內各地，甚且將之另行藏放於自己所使用之置物盒
      之理。再扣案槍枝係緊放於被告躺臥之枕頭上，苟被告無執持占有之意，何須
      緊放於身旁，又如係為防幼子拿取，自可放置於高處，且又何以其餘扣案之物
      散置各處不怕幼子拿取。再扣案之槍彈具相當之價值，林裕德衡情自無將之任
      意交付予他人之理，且亦無於被告催促取回後置之不理，致被告終為警查獲之
      可能，再槍、彈均係政府嚴加查緝之違禁物，被告亦因違反槍砲彈藥刀械管制
      條例案件緩刑中，其持有之風險，被告自應當知之甚稔，衡情被告亦無疏未注
      意致持有他人槍、彈之可能，綜上所述，被告所辯無非卸責之詞，不足採信。
（二）證人戊○○於本院固證稱：「隔天我發現那些東西時，問丁○○那些東西是誰
      的，他說是高雄的朋友的，我說我們趕快打電話去叫他拿回去，要不然我要打
      電話報警，後來他打電話叫他朋友把東西拿回去，我有把話筒接過來叫他把東
      西拿回去，不然我要報警，後來等了兩、三天他朋友都沒有來拿」云云，惟此
      與被告所稱：「我跟林裕德通話，我跟林說裡面有東西應該拿回去，林說要拿
      回去，戊○○只是陪我下去，沒和他講話」等語顯不相符，自不足為被告有利
      之認定。
（三）此外，扣案之改造玩具手槍，其中一枝（槍支管制編號為000000000
      0號）為仿ＧＬＯＣＫ廠十七型半自動手槍製造之玩具手槍，更換土造金屬槍
      管後改造而成，機械性能良好，可擊發適用之子彈，具殺傷力；另一枝（槍支
      管制編號為0000000000號）則為仿ＳＩＧ  ＳＡＵＥＲ廠Ｐ二二○
      型半自動手槍製造之金屬玩具手槍，車通槍管內阻鐵改造而成，機械性能良好
      ，可擊發適用之子彈，具殺傷力，改造子彈六顆分係由玩具槍用金屬彈殼加裝
      八或九ｍｍ金屬彈頭改造而成，經採樣各一顆，可擊發，認具殺傷力，又查扣
      之火藥二包經拆封檢視實際為火藥一包，經採樣鑑定結果，檢出硝化甘油、硝
      化纖維等成分，認係制式雙基發射藥類之炸藥，為爆裂物之主要組成零件，有
      內政部警政署刑事警察局九十年十月九日刑鑑字第一九五六五八號鑑驗通知書
      及九十年十月十二日刑鑑字第一九五六七五號鑑驗通知書可按。綜上所述，本
      案事證已臻明確，被告犯行應堪認定。
二、核被告所為，係犯槍砲彈藥刀械管制條例第十一條第四項未經許可，寄藏其他可
    發射子彈具有殺傷力之槍枝罪，同法第十二條第四項未經許可寄藏子彈罪及同法
    第十三條第四項之未經許可寄藏彈藥主要組成零件罪。其一行為觸犯上開三罪名
    ，應依刑法第五十五條想像競合犯之規定，從一重之未經許可，寄藏可發射子彈
    具有殺傷力之槍枝罪處斷。又寄藏係受人委託代為保管，其保管本身所為之持有
    ，乃寄藏之當然結果，法律上已就寄藏行為為包括之評價，不另就持有論罪。審
    酌被告前有違反槍砲彈藥刀械管制條例之前案紀錄，此有被告前案紀錄表在卷為
    憑，於緩刑期中更犯罪不知警惕，其持有槍彈之數量，危害社會治安惡性非輕，
    且犯罪後飾詞諉過未有悔意等一切情狀，量處如主文所示之刑，併科之罰金刑部
    分併諭知易服勞役之折算標準。
三、扣案之改造仿奧地利ＧＬＯＣＫ廠製十七型半自動手槍壹把（槍枝管制編號00
    00000000號）、改造仿ＳＩＧ  ＳＡＵＥＲ廠製Ｐ二二○型半自動手槍
    壹把（槍枝管制編號0000000000號）、具殺傷力子彈肆顆、制式雙基
    火藥壹包，均為違禁物，應依刑法第三十八條第一項第一款之規定宣告沒收之。
    至經鑑驗試射之八ｍｍ、九ｍｍ子彈各一顆，因已不具殺傷力，失其為槍砲彈藥
    刀械管制條例所管制之彈藥性質，自無庸宣告沒收之。又槍砲彈藥刀械管制條例
    已於九十年十一月十四日修正公布施行，並於同年月十六日生效，而修正前槍砲
    彈藥刀械管制條例第十九條關於「犯第七條、第八條、、第十條、第十一條、第
    十二條第一項至第三項等罪而經判處徒刑者，應於刑之執行完畢或赦免後令入勞
    動場所強制工作」之規定，於此次修正已經刪除，則依「保安處分適用裁判時之
    法律」之規定，自無庸為強制工作之諭知，併予敘明。
四、台灣高雄地方法院檢察署檢察官移送併辯（台灣高雄地方法院檢察署九十一年度
    偵字第八八七三號）略以：被告丁○○於九十一年四月二十七日為警查獲持有塑
    膠槍管一支、鐵質槍枝半成品一支、砂紙一張、焊槍一支、焊錫一捲、製造工具
    七支、矽油潤劑一罐、子彈半成品三顆等物，惟查扣案塑膠槍管一支、鐵質槍枝
    半成品一支、砂紙一張、焊槍一支、焊錫一捲、製造工具七支、矽油潤劑一罐等
    物品均非屬槍砲彈藥刀械管制條例所公告之槍砲、彈藥主要組成零件，子彈半成
    口三顆實亦均係玩具槍金屬空彈殼，此有內政部警政署九十一年七月二十五日警
    署保字第○九一○一一七一四五號函及同署刑事警察局九十一年六月三日刑鑑字
    第○九一○○五一五八號鑑冗通知書各一紙在卷可按，是被告丁○○前揭論罪科
    刑部分與移送併辦部分顯無何裁判上一罪關係，自無從併予審理，應由檢察官另
    行偵查。
五、證人戊○○另涉犯偽證罪嫌，應由檢察官另行偵辦。
據上論斷，應依刑事訴訟法第二百九十九條第一項前段，槍砲彈藥刀械管制條例第十
一條第四項、第十二條第四項、第十三條第四項，刑法第十一條前段、第五十五條、
第四十二條第二項、第三十八條第一項第一款，罰金罰鍰提高標準條例第二條，判決
如主文。
中      華      民      國      九十一      年     九    月    十七    日
                                      臺灣屏東地方法院刑事第四庭
                                          法  官   郭書豪
右正本證明與原本無異。
如不服本判決應於收受本判決後送達後十日內向本院提出上訴書狀，其未敘述上訴理
由者，並得於提起上訴後十日內向本院補提理由書狀（均須按他造當事人之人數附繕
本 ）「切勿逕送上級法院」
                                          書記官   唐淑嫻
中      華      民      國      九十一      年 九    月    十七    日
附錄法條
槍砲彈藥刀械管制條例第十一條第四項：
第一項：未經許可，製造、販賣或運輸第四條第一項第一款所稱其他可發射金屬或子
        彈具有殺傷力之各式槍砲者，處五年以上有期徒刑，併科新臺幣一千萬元以
        下罰金。
第四項：未經許可，持有、寄藏或意圖販賣而陳列第一項所列槍砲者，處一年以上七
        年以下有期徒刑，併科新臺幣七百萬元以下罰金。
槍砲彈藥刀械管制條例第十二條第四項：
未經許可，持有、寄藏或意圖販賣而陳列子彈者，處五年以下有期徒刑，併科新台幣
三百萬元以下罰金。
槍砲彈藥刀械管制條例第十三條第四項：
第一項：未經許可，製造、販賣或運輸槍砲、彈藥之主要組成零件者，處三年以上十
        年以下有期徒刑，併科新台幣七百萬元以下罰金。
第四項：未經許可，持有、寄藏或意圖販賣而陳列第一項所列零件者，第六月以上五
        年以下有期徒刑，併科新台幣三百萬元以下罰金。
